【裁判字號】    95,抗,256
【裁判日期】    950417
【裁判案由】    假處分
【裁判全文】
臺灣高等法院民事裁定                   95年度抗字第256號
抗  告  人  晨星半導體股份有限公司
法定代理人  甲○○
代  理  人  馮博生律師
            林秀怡律師
            林鈺珊律師
            陳和貴律師
            陳君慈律師
            李世馨律師
抗告人與相對人瑞昱半導體股份有限公司間假處分事件，對於中
華民國 95年1月27日台灣新竹地方法院94年度裁全字第1265號裁
定，提起抗告，本院裁定如下：
    主  文
抗告駁回。
抗告費用由抗告人負擔。
    理  由
一、本件抗告人主張略以： 兩造均為LCD顯示器控制晶片之積體
    電路設計廠商 ，就LCD顯示器控制晶片市場係處於直接競爭
    關係 。相對人於 94年6月7日民事假扣押指稱抗告人生產之
    Tsunami系列LCD顯示器控制晶片侵害其所有之發明第180421
    號「自動調整阻抗匹配的電路與方法」專利權，惟相對人作
    為依據之鑑定報告具有嚴重瑕疵。又，相對人取得假扣押裁
    定後刻意至抗告人處扣押設備、成品，致抗告人無法正常營
    運，實屬權利濫用，且公開散佈抗告人涉及專利侵權事件之
    消息，亦違反公平交易法第24條規定，顯有遂行不正競爭之
    意圖，抗告人可依公平交易法第30條規定請求排除侵害，且
    相對人前開行為亦已屬侵權行為。若任令相對人於兩造本案
    訴訟確定前繼續為前開行為，將致抗告人產生難以回復之重
    大損害，為排除及防止相對人繼續侵害抗告人之營業權及公
    平競爭權益，自有就前開爭執之法律關係定暫時狀態之必要
    。惟嗣新竹地方法院固准許抗告人假處分，但相對人前開專
    利權僅可能應用於使用DVI界面之LCD控制晶片，而抗告人前
    開Tsunami系列LCD控制晶片僅有一部份具有DVI界面 ，且其
    DVI界面及類比界面之顯示器控制晶片銷售比例於 93年至96
    年均約為3比7，原裁定逕以前開控制晶片之93年度全部銷售
    量作為核定擔保金之依據，實有違誤。依原裁定核定之擔保
    金1億2300萬元之3/10計算， 本件擔保金應為3690萬元（
    123,000,000×3/10），爰請求將原裁定主文第1項關於抗告
    人應以1億2300萬元為相對人供擔保之部分廢棄 ，另行核定
    相當之擔保金等語。
二、按民事訴訟法第538 條之4準用同法第533條及第526條第1、
    2項規定，請求及假處分之原因，應釋明之 。前項釋明如有
    不足，而債權人陳明願供擔保或法院認為適當者，法院得定
    相當之擔保，命供擔保後為假處分。再，假處分為保全強制
    執行方法之一種，苟合於假處分條件，並經債權人聲敘假處
    分之原因存在，法院即得為假處分之裁判，至債權人起訴主
    張之實體上理由是否正當，乃屬本案判決問題，非假處分裁
    判中所能解決 ，最高法院著有20年度抗字第5號判例要旨可
    稽。又按法院定擔保金額而為附條件之假處分裁定，該擔保
    金額苟已斟酌債務人因假處分所受之損害而為衡定，其金額
    應如何始認為相當，原屬法院職權裁量之範圍，非當事人所
    得任意指摘 （最高法院88年度台抗字第556號裁定意旨參照
    ）。
三、經查，抗告人主張其生產之Tsunami系列LCD顯示器控制晶片
    並未侵害相對人之發明第180421號「自動調整阻抗匹配的電
    路與方法」專利權，惟相對人竟對其聲請假扣押，並於取得
    假扣押裁定後刻意至抗告人處扣押在製產品及成品，致抗告
    人無法正當營運，利用假扣押程序干擾抗告人營業，遂行不
    公平競爭，為保全其營業權及公平競爭權益，遂聲請假處分
    ， 經原法院准許抗告人以1億2300萬元或等值之新竹國際商
    業銀行竹北分行可轉讓定期存單為相對人供擔保後，於兩造
    本案訴訟判決確定前，得自行或委託他人設計、研發、製造
    、生產、使用、加工、銷售、銷售要約、陳列、進口、出口
    及其他處分Tsunami系列LCD顯示器控制晶片，亦得以媒體刊
    登廣告、散佈產品目錄、產品展示會、說明會或其他方式為
    推廣促銷之行為，相對人應容忍之，且不得直接或間接為任
    何妨礙、干擾、阻止或其他類似行為，此部分為抗告人所信
    服，但主張原法院對擔保金額之核定基準有誤，並本此提起
    抗告，合先敘明。
四、次查，擔保金額之核定應以相對人因本件定暫時狀態處分所
    受之損害為準，審酌前開LCD顯示器控制晶片於國內有6家公
    司供應（即兩造與Genesis、Pixelworks、STMicro、MR T）
    ，若抗告人所生產之Tsunami系列LCD顯示器控制晶片不參與
    競爭，則相對人每年即可增加抗告人前開產品銷售額之 1/5
    ，故若抗告人仍可參與競爭，該部分即為相對人因本件定暫
    時狀態處分所受之損害。依Display Search公司所作之報告
    及電子時報相關資料估計抗告人93年前開產品之銷售額約為
    10億2400萬元（全年約銷售1600萬顆，每顆依２美元計算，
    1600萬元×2×32之匯率）（見原法院卷(一)第258頁、卷(二)第
    58至60頁），復參照財政部所公佈之「93年度營利事業各業
    所得額標準及同業利潤標準」中有關電腦週邊產品標準淨利
    率12%計算（見原法院卷(一)第260頁），推算相對人每年因本
    件定暫時狀態處分所受之損害應為2460萬元（10億2400萬元
    ×1/5×12%），再考量兩造間本案訴訟案情複雜，非經５年
    無法確定，酌定擔保金額為1億2300萬元（2460萬元×5) ，
    考量因定暫時狀態處分造成相對人所受之損害，並無不合，
    原裁定於理由中並已敘明定擔保金額之依據（原裁定第4、5
    頁），核無違誤。
五、抗告人固以前開Tsunami系列LCD顯示器控制晶片之輸入界面
    包括DVI界面及類比界面 ，惟相對人前開專利權僅須應用於
    前者 ，並主張DVI界面之顯示器控制晶片僅佔其每年顯示器
    控制晶片銷售額之3/10 ， 故擔保金核定為3690萬元（ 1億
    2300萬元×3/10）始為適當云云。然相對人發明之第180421
    號「自動調整阻抗匹配的電路與方法」專利權係關於自動調
    整匹配的電路與方法，可用在所有匹配需要之電路，抗告人
    並未證明相對人之專利權僅能適用於DVI界面之LCD顯示器控
    制晶片，其所提出之相對人於另案專利侵權訴訟中之民事準
    備(二)狀中之陳述僅能證明相對人主張DVI界面之LCD顯示器控
    制晶片須應用到其專利權，尚無法依此證明相對人之專利權
    無法應用於其他界面之顯示器控制晶片。又抗告人聲請定暫
    時狀態處分範圍既以全部Tsunami系列LCD顯示器控制晶片為
    標的，自應以全部Tsunami系列LCD顯示器控制晶片為基礎計
    算應為相對人提供擔保之金額。再，抗告人固提出Display
    Search公司於西元2005年第4季所作之報告主張具DVI界面之
    LCD顯示器控制晶片之銷售額僅占全部LCD顯示器控制晶片銷
    售額之30% （見本院卷第28頁），惟既難以證明抗告人生產
    之Tsunami系列 LCD顯示器控制晶片僅有部分具有DVI輸入界
    面，其本此主張擔保金額應酌減為3690萬元，並不可採。定
    暫時狀態處分既係要求相對人容忍Tsunami系列LCD顯示器控
    制晶片全部之產銷，自應以全部金額計算應提供之擔保金額
    。從而，抗告人本於前開理由主張原裁定就擔保金額之部分
    應予廢棄云云，為無理由，應予駁回，爰裁定如主文。
中    華    民    國    95    年    4     月    17    日
                  民事第七庭  審判長法  官  鄭三源
                                    法  官  王聖惠
                                    法  官  黃嘉烈
正本係照原本作成。
本裁定除以適用法規顯有錯誤為理由，並經本院許可外，不得再
抗告。如提起再抗告，應於收受後10日內委任律師為訴訟代理人
向本院提出再抗告狀並繳納再抗告費新台幣１千元。
中    華    民    國    95    年    4     月    18    日
                                    書記官  倪淑芳


司法院資訊處製作；財團法人民間司法改革基金會備份。
